臺灣臺南地方法院民事判決
110年度訴字第1256號
原      告  玉山商業銀行股份有限公司
                    設臺北市○○區○○○路○段000號及00                         0號
法定代理人  黃男州
訴訟代理人  林琮祐
被      告  鄭靜茹


上列當事人間請求清償借款事件，經本院於民國110年9月30日言
詞辯論終結，判決如下：
    主      文
被告應給付原告新臺幣伍拾肆萬捌仟陸佰零玖元，及自民國一一
０年三月十七日起至清償日止，按週年利率百分之六點八八計算
之利息，暨逾期在六個月以內者，按上開利率百分之十，逾期超
過六個月者，按上開利率百分之二十計算之違約金，最高連續收
取九個月。
訴訟費用新臺幣伍仟玖佰伍拾元由被告負擔。
    事實及理由
一、原告起訴主張：緣被告於民國109年6月17日向原告借款新臺
    幣（下同）600,000元，約定借款期間自109年6月17日起至1
    09年6月17日止，利息自借款日起按原告3個月定儲利率指數
    0.8%加碼6.08%，即以年息6.88%（機動）計息；另借款人遲
    延還本時，除按原借款利率計付遲延利息外，逾期6個月以
    內者，按原借款利率百分之10，逾期超過6個月部分，按約
    定利率百分之20計付違約金，每次違約狀態最高連續收取9
    期，被告如有任何一宗債務不依約清償本金時，債務視同全
    部到期。詎被告自110年3月17日起即未依約繳付本息，尚欠
    原告本金548,609元，債務已視為全部到期，屢經催討均未
    獲付款，爰依消費借貸之法律關係提起本訴等語。並聲明：
    被告應給付如主文第1項所示之本金、利息及違約金。
二、被告則以：伊確實有向原告借款，因其於110年3月間開刀無
    法工作，有打電話告知原告之客服人員，之後開始工作才有
    收入清償債務云云，資為抗辯。並聲明：原告之訴駁回。
三、本院得心證之理由：
（一）原告主張之事實，業據其提出借款契約書、交易明細查詢
      各1份為證（見本院110年度司促字第18744號卷第2頁至第
      4頁），另考量被告自認其確曾向原告借款且尚未清償完
      畢，本院依上開調查證據之結果，堪信原告主張為真實。
（二）按稱消費借貸者，謂當事人約定，一方移轉金錢或其他代
      替物之所有權於他方，而他方以種類、品質、數量相同之
      物返還之契約，民法第474條第1項定有明文。查被告向原
      告借款尚積欠本金548,609元及利息、違約金未清償乙節
      ，已如前述，則被告自應負清償之責任。從而，原告依消
      費借貸之法律關係，請求被告給付如主文第l項所示之本
      金及利息、違約金，洵屬有據，應予准許。
四、末按訴訟費用，由敗訴之當事人負擔；法院為終局判決時，
    應依職權為訴訟費用之裁判，民事訴訟法第78條、第87第1
    項分別定有明文。經核本件訴訟費用額為5,950元，應由敗
    訴之被告負擔，爰判決如主文第2項所示。
據上論結，本件原告之訴為有理由，依民事訴訟法第78條、第87
條第1項，判決如主文。
中　　華　　民　　國   110    年    9     月    30    日
                  民事第二庭  法  官  王參和
以上正本係照原本作成。
如對本判決上訴，須於判決送達後20日內向本院提出上訴狀。
如委任律師提起上訴者，應一併繳納上訴審裁判費。
中　　華　　民　　國   110    年    10    月     1    日
                              書記官  程伊妝